



## **WILSON DAZA OSPINA**

43 Años 07 de Marzo de 1.978 Cra. 92 No. 72ª 63 Bogotá Cel: 313 213 27 28

E-mail: wilsondaza2378@hotmail.com E-mail: wilsondaza2378@gmail.com

# **ESTUDIOS**

1996 Bachiller Comercial

Bogotá Liceo Comercial las Américas

2018 Organización Documental

Bogotá Sena

**2018** Administración Documental

Bogotá Sena

**2019** Inglés (A1-A2) **Bogotá** WordBee

2020 Metodología Elaboración del Programa de Gestión Documental

**Bogotá** Archivo General de la Nación

**2020** Fundamentos Básicos de Gestión Documental

**Bogotá** Archivo General de la Nación

2020 Administración en Sistemas de la Información y Documentación

Bogotá UNINPAHU (Estudiando 5 Semestre)

2020 Análisis y Desarrollo en Sistemas de la Información - SENA Bogotá (Finalizado Virtual Etapa Lectiva) en Proceso Etapa práctica

2021 Desarrollo de Software – MINTIC-UNIVERSIDAD SERGIO ARBOLEDA

Bogotá (Finalizado) Virtual

## PERFIL PROFESIONAL

DEALER CON MAS DE 10 AÑOS DE EXPERIENCIA EN TODO LO RELACIONADO CON ATENCION AL CLIENTE; CON CONOCIMIENTOS EN BLACK JACK, RULETA, PUNTO Y BANCA, POKER, HOLDEM TEXAS OMAHA Y SUS DERIVADOS; YA QUE ME HE DESEMPEÑADO EN DIFERENTES LABORES Y CARGOS, CUMPLIENDO ASÍ LAS EXPECTATIVAS EMPRESARIALES Y PERSONALES. MANEJANDO ASÍ UN ALTO CONOCIMIENTO EN SERVICIO AL CLIENTE.

# **EXPERIENCIA LABORAL**

NOMBRE DE LA EMPRESA, Grupo Alcomex S.A.

Periodos: 20/04/2021 a la Fecha

Cargo ocupado: Analista de Archivo

Tareas realizadas: Organización y clasificación documental, Encargado Área de Archivo,

Creación y actualización FUID.

NOMBRE DE LA EMPRESA, Global Technology Services GTS

Periodos: 02/05/2018 a 15/04/2021

Cargo ocupado: Auxiliar de Archivo

Tareas realizadas: Radicación, organización y clasificación documental, Encargado Área

de Pruebas, Apoyo Área de Listas, Creación y actualización FUID; Proyecto

Superintendencia de Industria y comercio (SIC).

NOMBRE DE LA EMPRESA, Grupo ASD

De: - 22/11/2017 a 16/03/2018

Cargo ocupado: Líder Digitalización y Transcriptor de Datos

Tareas realizadas: Digitalización e indexación, Organización y clasificación documental,

Transcripción de datos; Proyecto (ANLA) Autoridad Nacional de Licencias

Ambientales.

NOMBRE DE LA EMPRESA, Holística Organizacional De: - 11/06/2016 a 18/12/2016 - 01/06/2015 a 31/01/2016

Cargo ocupado: Líder Digitalización y Microfilmación

Tareas realizadas: Digitalización e indexación,

Organización y clasificación documental, Coordinación proyecto Universidad Piloto

NOMBRE DE LA EMPRESA, MIllionaires Group

De: 21/09/2015 a 12/01/2016

Cargo ocupado: Dealer (Inspector)

Tareas realizadas: Atención al Cliente

Supervisor

**NOMBRE DE LA EMPRESA**, Carvajal S.A.

De: 08/06/2014 A 19/08/2014

Cargo ocupado: Digitalizador

Tareas realizadas: Analizar documentos, Digitalización y Digitación; Proyecto Colombia

Mayor

**NOMBRE DE LA EMPRESA**: Microplanet LTDA.

Periodos: 01/09/2014 a 31/01/2015 16/12/2013 a 30/01/2014

<u>Cargo ocupado:</u> Digitalizador, Microfilmador y Aux. de Archivo Tareas realizadas: Digitalización, Microfilmación, Organización de Documentos

NOMBRE DE LA EMPRESA: Colombia Poker Tour

De: Marzo 2013 a Junio de 2014 Cargo ocupado: Supervisor Tareas realizadas: Organización Atención al Cliente

Supervisor

NOMBRE DE LA EMPRESA: Juegotec Personal en Misión

De: 29/01/2011 a 23/05/2013

Cargo ocupado: Supervisor con Funciones

Tareas realizadas: Atención al Cliente

Supervisor

NOMBRE DE LA EMPRESA: Adimagen LTDA

Periodos: 01/06/2013 a 15/12/2013 01/06/2012 a 30/12/2012

01/11/2011 a 03/01/2012

**Cargo ocupado:** Digitalizador, Microfilmador y Aux. de Archivo Tareas realizadas: Digitalización, Microfilmación, Organización de Documentos

**NOMBRE DE LA EMPRESA**: CSA Ltda.

De: 15/02/2010 a 31/07/2010

Cargo ocupado: Digitalizador

Tareas realizadas: Digitalización, Microfilmación, Organización de Documentos

NOMBRE DE LA EMPRESA: Infoimagen LTDA

De: 25/01/2006 a 5/11/2008

Cargo ocupado: Microfilmador y Aux. de Archivo

Tareas realizadas: Microfilmación

Organización de Documentos

NOMBRE DE LA EMPRESA: Contratamos Ltda.

De: 02/11/2007 a 29/09/2008 09/02/2004 a 20/09/2004

30/11/2001 a 20/01/2004 B/quilla. 30/11/2000 a

20/11/2001

Cargo ocupado: Supervisor

Tareas realizadas: Atención al Cliente

Supervisor

Manejo de Personal

**NOMBRE DE LA EMPRESA**: Club Arrayanes

De: 15/03/2005 a 30/11/2005 Cargo ocupado: Mesero

Tareas realizadas: Atención al Cliente



NOMBRE DE LA EMPRESA: Tienda Aguapanela's

De: 01/02/1999 a 30/12/1999 Cargo ocupado: Barman

Tareas realizadas: Atención al Cliente

**NOMBRE DE LA EMPRESA**: Protela S.A.

De: 15/08/1998 a 20/12/1998

Cargo ocupado: Auxiliar de Despachos Tareas realizadas:

Empaque y despacho de Mercancía.

# REFERENCIAS LABORALES

#### **Johanna Ceballos**

Holística Organizacional (Bogotá) Gerente de Proyectos Teléfono 359 15 85 E-mail jceballos@holisticaorganizacional.com

### **Luis Alfonso Toro**

Adimagen Ltda.(Bogotá) Gerente Teléfono 601 80 36 – 316 471 94 56

## Global Technology Services GTS S.A.

(Bogotá) Teléfono 593 22 00

# **REFERENCIAS PERSONALES**

## Jhon Barrera Amigo (Bogotá)

DIRECTOR POKER ROOM JACKIES CASINO 310 217 87 28

## Carlos Hidalgo Amigo (Bogotá)

Tec. Microfilmación 310 558 08 58

WILSON DAZA OSPINA C.C. 80.018.687 Bta.